【裁判字號】    99,上訴,1019
【裁判日期】    991214
【裁判案由】    妨害性自主等
【裁判全文】
臺灣高等法院臺南分院刑事判決    
上  訴  人  臺灣嘉義地方法院檢察署檢察官
上  訴  人
即  被  告  莊慶忠
上列上訴人因被告妨害性自主等案件，不服臺灣嘉義地方法院99
年度訴字第635號中華民國99年9月30日第一審判決（起訴案號：
臺灣嘉義地方法院檢察署99年度偵字第4878號），提起上訴，本
院判決如下：
    主      文
原判決關於強制猥褻罪暨定應執行刑部分均撤銷。
莊慶忠犯強制猥褻罪，處有期徒刑貳年。
其他上訴駁回（即竊盜部分）。
上開第二項強制猥褻罪，所處有期徒刑貳年與第三項上訴駁回部
分（即竊盜罪部分），所處有期徒刑肆月，應執行有期徒刑貳年
貳月。
    事      實
一、莊慶忠於民國(下同)99年6月16日中午12時20分許，騎乘車
    牌號碼HQS-507號重型機車，沿嘉義縣民雄鄉○○村○○路○
    段由北向南（起訴意旨誤載為南向北）行駛，適見前方為騎
    乘腳踏車之年輕女子0000-0000（已滿18歲，姓名年籍詳卷
    內對照表，下稱甲女），竟基於傷害( 傷害部分未據檢察官
    起訴)、強制猥褻之犯意，尾隨甲女至上開路段383號前，以
    其機車自後撞擊甲女之腳踏車，致甲女跌落路旁草叢中，莊
    慶忠為滿足其性慾之目的，復另行起意隨即上前將甲女強壓
    在地，雖經甲女奮力抗拒並大聲呼救，惟莊慶忠仍違反甲女
    之意願，強吻甲女之嘴唇並撫摸甲女胸部約10分鐘之久而強
    制猥褻得逞，經附近住戶劉蒼達發覺後，大喊「警察來了」
    ，始起身欲逃逸。斯時莊慶忠見甲女腳踏車車籃內有SONY
    廠牌、K660 1型號白色行動電話一具(含0000000000號SIM卡
    1枚)，竟突萌為自己不法所有之意圖，隨手竊取上開行動電
    話後騎乘上開機車離去現場。嗣由甲女報警，經警調閱上開
    路段之錄影監視器後，循線查獲，並扣得上開行動電話1具
    。
二、案經甲女訴由嘉義縣警察局民雄分局報告臺灣嘉義地方法院
    檢察署檢察官偵查起訴。
    理      由
壹、證據能力部分：
    本件上訴人即被告所犯為死刑、無期徒刑、最輕本刑為三年
    以上有期徒刑以外之罪，被告於本院審理中就被訴事實為有
    罪之陳述，經本院審判長告知簡式審判程序之旨，並聽取公
    訴人、被告之意見後，合議庭認為適宜，依刑事訴訟法第二
    百七十三條之一第一項規定，裁定進行簡式審判程序，則有
    關本件證據調查，不受刑事訴訟法第一百五十九條第一項、
    第一百六十一條之二、第一百六十一條之三、第一百六十三
    條之一及第一百六十四條至第一百七十條規定之限制，先此
    敘明。
貳、實體部分：
一、上揭犯罪事實業據被告莊慶忠於原審及本院審理時坦承不諱
    ，並據證人即告訴人甲女於警詢時證述：99年6月16日中午
    12時20分許，伊騎乘腳踏車至嘉義縣民雄鄉○○村○○路○
    段（北向南）383號前，突遭被告所騎乘之重型機車撞及，
    致伊摔倒於路旁草叢中受傷，被告隨即強行壓制，並強吻伊
    、撫摸伊胸部約10分鐘，伊一直用力推開被告喊救命、並踢
    被告身體，直到有人見狀喊警察來了，被告才停止動作逃離
    現場，並隨手拿走伊放在腳踏車籃子裡的手機等語（見警卷
    第18～22頁）；證人劉蒼達於警詢證述：上開時地，伊在家
    中，突聞女人呼救聲，即出門口察看，看見一女子（即甲女
    ）遭左手臂有刺青之被告強押在地掙扎而無法起身，被告並
    強吻該女子，伊見狀出聲制止稱警察來了，該男子遂起身騎
    乘車牌號碼HQS-507號重型機車逃離等語（見警卷第12-13頁
    ）；證人黃志城於警詢時證述：因被告向伊表示要拿兩幅神
    像圖來給伊看，遂於99年6月16日上午11時許，將車牌號碼
    HQS-50 7號重型機車借予被告使用等語（見警卷第15頁）等
    證人之證述屬實，此外，並有錄影監視器光碟、翻拍照片54
    張、現場照片2紙、手機翻拍照片1紙、甲女之診斷證明書、
    嘉義縣警察局民雄分局扣押書、贓物認領保管單、現場及監
    視錄影位置圖等在卷可稽，是被告之任意性自白與事實相符
    ，應堪採信。從而，本件事證明確，被告莊慶忠犯行堪以認
    定，應依法論科。
二、論罪科刑：
  (一)核被告莊慶忠所為，係犯刑法第224條強制猥褻罪、同法第
    320條第1項竊盜罪。
  (二)又被告莊慶忠係騎乘機車將甲女撞倒在地致甲女受傷後，為
    滿足其性慾之目的，又另行起意猥褻，以壓制之手段遂行強
    制猥褻行為，被告莊慶忠要離去前，竟又突萌為自己不法所
    有之意圖，趁甲女不注意之際，隨手竊取甲女所有之行動電
    話後騎乘上開機車離去現場。因此被告莊慶忠所犯之傷害（
    傷害部分未據檢察官起訴，此部分非在本院審理範圍)、強
    制猥褻、竊盜部分均係另行起意。被告所犯上開強制猥褻、
    竊盜罪間，犯意有別，行為互殊，應予分論併罰。
  (三)原審就強制猥褻部分予以論罪科刑，並對被告莊慶忠所犯強
    制猥褻部分量處有期徒刑二年，固非無見。惟查：被告莊慶
    忠係騎乘機車將甲女撞倒在地致甲女受傷後，又另行起意猥
    褻，以壓制之手段遂行強制猥褻行為，因此被告莊慶忠所犯
    之傷害（傷害部分未據檢察官起訴，此部分非在本院審理範
    圍)、強制猥褻係二犯罪行為，而傷害部分檢察官既未於起
    訴書載明，顯未起訴，惟原審卻認被告所犯之傷害罪與強制
    猥褻罪，係以一行為觸犯數罪名，為想像競合犯，應依刑法
    第55條之規定，從一重論以強制猥褻罪，顯有未洽。被告就
    此部分上訴意旨，認原審量刑過重云云，及檢察官就此部分
    依告訴人請求上訴認原審量刑過輕云云，雖均不足採，惟原
    判決就此部分既有可議，自應由本院將原判決關於強制猥褻
    部分撤銷改判。爰就強制猥褻部分審酌被告國中肄業之智識
    程度，於警詢及偵查中均否認犯行，嗣於原審及本院審理後
    始坦承犯行，尚知悔悟；惟其為遂行歹念，隨機尾隨被害女
    子身後，並騎車撞倒被害女子成傷後，進行非禮行為，恃強
    凌弱，而猥褻侵害得逞，不尊重甲女之性自主權，遂行猥褻
    犯行長達約10分鐘，並致甲女內心驚恐不已，其犯罪手段、
    情節及所生損害均屬非輕等情，爰就被告莊慶忠所犯強制猥
    褻罪部分，量處如文第二項所示之有期徒刑貳年。
  (四)原審就被告莊慶忠所犯竊盜部分適用刑法第320條第1項，刑
    法施行法第1條之1第1項、第2項前段之規定，並就此部分審
    酌被告國中肄業之智識程度，於警詢及偵查中均否認犯行，
    嗣於本院審理後始坦行犯行，尚知悔悟；惟被告遭人發現離
    去時，復又另行起意竊取行動電話，漠視他人財產權及檢察
    官之求刑等一切情狀，就竊盜部分量處有期徒刑肆月等情，
    本院經核其認事用法，均無不當，量刑亦稱妥適。被告上訴
    意旨，認原審量刑過重云云，及檢察官依告訴人之請求上訴
    ，指摘原判決量刑過輕不當云云，為無理由，均應予駁回。
  (五)被告莊慶忠所犯上開第二項撤銷部分（即強制猥褻罪，所處
    有期徒刑貳年）與第三項上訴駁回部分（即竊盜罪部分，所
    處有期肆月）所處之刑，應執行有期徒刑貳年貳月。
三、據上論結，應依刑事訴訟法第368條、第369條第1項前段、
    第364條、第299條第1項前段、刑法第224條條、第51條第
    5款，判決如主文。
本案經檢察官李傳來到庭執行職務。
中    華    民    國    99    年    12    月    14    日
                  刑事第七庭    審判長法  官  李文福
                                      法  官  陳顯榮
                                      法  官  顏基典
以上正本證明與原本無異。
強制猥褻部分如不服本判決應於收受送達後10日內向本院提出上
訴書狀，其未敘述上訴理由者，並得於提起上訴後10日內向本院
補提理由書（均須按他造當事人之人數附繕本）「切勿逕送上級
法院」。
其餘不得上訴
                                      書記官  呂嘉文
中    華    民    國    99    年    12    月    14    日
【附錄】本判決論罪科刑法條：
中華民國刑法第224條：
（強制猥褻罪）
對於男女以強暴、脅迫、恐嚇、催眠術或其他違反其意願之方法
，而為猥褻之行為者，處 6 月以上 5 年以下有期徒刑。
中華民國刑法第320條：
（普通竊盜罪、竊佔罪）
意圖為自己或第三人不法之所有，而竊取他人之動產者，為竊盜
罪，處5  年以下有期徒刑、拘役或 5 百元以下罰金。
意圖為自己或第三人不法之利益，而竊佔他人之不動產者，依前
項之規定處斷。
前二項之未遂犯罰之。

司法院資訊處製作；財團法人民間司法改革基金會備份。
